【裁判字號】    99,裁,2446
【裁判日期】    991021
【裁判案由】    營利事業所得稅
【裁判全文】
最  高  行  政  法  院  裁  定
                                      99年度裁字第2446號
上  訴  人  永琦資產管理股份有限公司
代  表  人  甲○○
訴訟代理人  林瑞彬律師
            陳建宏
被 上訴 人  財政部臺北市國稅局
代  表  人  凌忠嫄
上列當事人間營利事業所得稅事件，上訴人對於中華民國97年11
月27日臺北高等行政法院97年度訴字第1877號判決，提起上訴，
本院裁定如下：
    主  文
上訴駁回。
上訴審訴訟費用由上訴人負擔。
    理  由
一、按對於高等行政法院判決之上訴，非以其違背法令為理由，
    不得為之，行政訴訟法第242條定有明文。依同法第243條第
    1項規定，判決不適用法規或適用不當者，為違背法令；而
    判決有同條第2項所列各款情形之一者，為當然違背法令。
    是當事人對於高等行政法院判決上訴，如依行政訴訟法第24
    3條第1項規定，以高等行政法院判決有不適用法規或適用不
    當為理由時，其上訴狀或理由書應有具體之指摘，並揭示該
    法規之條項或其內容；若係成文法以外之法則，應揭示該法
    則之旨趣；倘為司法院解釋或本院之判例，則應揭示該判解
    之字號或其內容。如以行政訴訟法第243條第2項所列各款情
    形為理由時，其上訴狀或理由書，應揭示合於該條項各款之
    事實。上訴狀或理由書如未依此項方法表明，或其所表明者
    與上開法條規定不合時，即難認為已對高等行政法院判決之
    違背法令有具體之指摘，其上訴自難認為合法。
二、上訴人民國94年度營利事業所得稅結算申報，列報前5年核
    定虧損本年度扣除額新臺幣（下同）32,822,960元，被上訴
    人初查以上訴人91年度營利事業所得稅經核定虧損32,967,1
    53元，業於上訴人93年度營利事業所得稅全數核定扣除，94
    年度已無餘額可供扣除，核定為0元，應補稅額8,205,740元
    。上訴人不服，循序提起行政訴訟，遭原審判決駁回，乃對
    原判決上訴，主張：原審於判決理由中，一方面認定上訴人
    91年度「無虧損」，不得抵減94年度稅額，另一方面又認為
    上訴人91年度「有虧損」，但因已於93年度稅額中扣除，故
    94年度已無餘額可供扣除，上開理由顯有矛盾；本件爭執之
    永新股份有限公司（下稱永新公司）91年度虧損部分，固有
    被上訴人所為之91年度營利事業所得稅核定處分，惟原判決
    誤認永新公司91年度營利事業所得稅之核定處分具有拘束效
    力，放棄對先決問題之行政處分審查，有違行政程序法第92
    條及第110條規定，上訴人於原審已陳明永新公司91年度營
    利事業所得稅之核定處分，業經提起行政訴訟中，原判決未
    依行政訴訟法第177條規定裁定停止訴訟並待該案判決確定
    ，有判決違背法令之處等語。惟核其上訴理由，無非就原審
    取捨證據、認定事實之職權行使，指摘其為不當，或就原審
    已論斷或駁斥其主張之理由，再執陳詞泛言原判決違法，而
    非具體表明合於不適用法規、適用法規不當、或行政訴訟法
    第243條第2項所列各款之情形，難認對該判決之如何違背法
    令已有具體之指摘。依首開規定及說明，應認其上訴為不合
    法。又原判決理由載「永新公司91年度營利事業所得稅決算
    申報委託會計師查核簽證，經被告於94年7月28日核定課稅
    所得額為11,387,406元，並無虧損」係說明合併前之永新公
    司情形，「原告91年度營利事業所得稅經被告核定虧損32,9
    67,153元」係說明上訴人公司情形，並無理由矛盾；至上訴
    人另案91年度營利事業所得稅之核定處分經向本院提起上訴
    ，亦經本院以上訴無理由判決（99年度判字第1040號）駁回
    確定，均併此指明。
三、據上論結，本件上訴為不合法。依行政訴訟法第249條第1項
    前段、第104條、民事訴訟法第95條、第78條，裁定如主文
    。
中    華    民    國    99    年    10    月    21    日
                    最高行政法院第一庭
                        審判長法官  鄭  淑  貞
                              法官  林  茂  權
                              法官  吳  東  都
                              法官  楊  惠  欽
                              法官  胡  方  新

以  上  正  本  證  明  與  原  本  無  異
中    華    民    國    99    年    10    月    21    日
                              書記官  郭  育  玎

司法院資訊處製作；財團法人民間司法改革基金會備份。
